臺灣屏東地方法院刑事判決　　　　　　　　　　　　九十三年度訴字第一００六號
　　公　訴　人　臺灣屏東地方法院檢察署檢察官
　　被　　　告　甲○○　男　三.
右列被告因違反廢棄物清理法案件，經檢察官提起公訴（九十三年度偵字第五四０二號），
本院裁定依簡式審判程序審理，判決如左：
     主  文
甲○○未依廢棄物清理法第四十一條第一項規定，領有廢棄物清除許可文件，從事廢
棄物之清除，處有期徒刑壹年肆月，緩刑肆年。
     事  實
一、甲○○明知應向直轄市、縣（市）主管機關或中央主管機關委託之機關申請核發
    廢棄物清除處理許可文件，始得受託從事清除處理廢棄物業務，竟未依法領有廢
    棄物清除許可文件，即基於從事廢棄物清除之犯意，於民國九十三年八月二十日
    ，駕駛其所有之車號ＧＪ—七０八號大貨車，以每車新台幣一千五百元之代價，
    受僱於黃信旭清除廢棄物，並自屏東縣屏東市○○路某建築工地載運混雜廢水泥
    袋、廢磚塊、廢木材、油漆桶及塑膠袋等一般事業廢棄物，於同日十一時四十分
    許將之載往屏東縣長治鄉○○段六四四之九四地號（起訴書誤植為第六四四號）
    由魏榮山向財政部國有財產局承租之空地內傾倒、棄置，適為內政部警政署環境
    保護警察隊第三中隊會同環保署環境督察總隊南區督察大隊人員發現當場查獲。
二、案經屏東縣警察局屏東分局報請台灣屏東地方法院檢察署檢察官偵查起訴。
     理  由
一、前開事實業據被告甲○○於警訊、偵查及本院審理中坦承不諱，核與證人魏榮山
    於警訊中證述之情節相符，且有行政院環保署環境督察總隊南區環境督察大隊環
    境稽查工作紀錄一份、國有耕地放租租賃契約書影本、地籍圖謄本、車號ＧＪ—
    七０八號大貨車行車執照影本各一份及照片六幀附卷可稽，本件事證明確，被告
    犯行堪予認定。
二、按廢棄物清理法所稱之廢棄物，係指「一般廢棄物」及「事業廢棄物」，而事業
    廢棄物又分為「有害事業廢棄物」及「一般事業廢棄物」，該法第二條第一項定
    有明文。次按，營建事業因建築工程、公共工程及建築拆除工程施工所產生之剩
    餘土石方、磚瓦、混凝土塊，均為有用資源，非屬廢棄物，故內政部乃另行訂頒
    「營建剩餘土石方處理方案」作為處理依據，不受廢棄物清理法第四十一條之規
    範。惟若前開剩餘土石方、磚瓦、混凝土塊中混雜不具毒性、危險性之鋼筋、金
    屬屑、木料、玻璃碎片、塑膠類、木屑、竹片、紙屑及瀝青等非屬「營建剩餘土
    石方處理方案」適用範圍之物時，則仍屬建築廢棄物（或稱營建混合物），應受
    廢棄物清理法之規範，此有行政院環境保護署九十二年三月十七日環署廢字第○
    九二○○一五三九五號函釋（臺灣高等法院九十三年上訴字第二五七○號判決參
    照）及內政部營建署九十年一月三日八九營署綜字第七五三二八號函影本在卷可
    參。末按，依「事業廢棄物貯存清除處理方法及設施標準」第二條第一款至第四
    款規定，所謂「貯存」係指事業廢棄物於清除、處理前，放置於特定地點或貯存
    容器設施內之行為。「清除」係指事業廢棄物之收集、運輸行為。「處理」則係
    指下列行為：(一)中間處理：指事業廢棄物在最終處置或再利用前，以物理、化學
    、生物、熱處理或其他處理方法，改變其物理、化學、生物特性或成分，達成分
    離、減積、去毒、固化或安定之行為。(二)最終處置：指衛生掩埋、封閉掩埋、安
    定掩埋或海洋棄置事業廢棄物之行為。(三)再利用：指事業產生之事業廢棄物自行
    、販賣、轉讓或委託做為原料、材料、燃料、填土或其他經中央目的事業主管機
    關認定之用途行為，並應符合其規定者而言。是以被告未依規定向主管機關申請
    領有廢棄物處理許可證或核備文件，即駕駛大貨車自建築工地載運混雜廢水泥袋
    、廢磚塊、廢木材、油漆桶及塑膠袋等物之一般事業廢棄物至前開土地傾倒棄置
    （並未掩埋），核其所為，係違反廢棄物清理法第四十六條第一項第四款前段之
    未依規定領有廢棄物清除許可文件，從事廢棄物清除罪。爰審酌被告之智識程度
    、前科素行、因貪圖小利而犯罪、其載運清除之廢棄物種類、僅載運一車次傾倒
    即被查獲，事後坦承犯行等一切情狀，量處如主文所示之刑，以資懲儆。又被告
    前於八十五年間雖曾因違反麻醉藥品管理條例案件為本院判處有期徒刑二月確定
    ，惟於八十六年二月五日即易科罰金執行完畢，執行完畢後逾五年均未再受有期
    徒刑以上刑之宣告，其因一時失慮，偶罹刑典，本件犯罪情節尚非嚴重，事後已
    坦承犯行，經此刑之宣告後，應知警惕而無再犯之虞，本院因認暫不執行其刑為
    當，故予宣告緩刑四年，用啟自新。
據上論斷，應依刑事訴訟法第二百七十三條之一第一項、第二百九十九條第一項前段
，廢棄物清理法第四十六條第一項第四款，刑法第十一條前段、第七十四條第二款，
判決如主文。
中　　　華　　　民　　　國　　九十四　　年　　　一　　　月　　二十一　　日
                                      臺灣屏東地方法院刑事第四庭
                                          法  官  王以齊
右正本證明與原本無異。
如不服本判決應於收受本判決送達後十日內向本院提出上訴書狀，其未敘述上訴理由
者，並得於提起上訴後十日內向本院補提理由書狀（均須按他造當事人之人數附繕本
）「切勿逕送上級法院」
                                          書記官  盧姝伶
中　　　華　　　民　　　國　　九十四　　年　　　一　　　月　　二十一　　日
附錄本判決論罪科刑法條：
廢棄物清理法第四十六條第一項第四款
有下列情形之一者，處一年以上五年以下有期徒刑，得併科新臺幣三百萬元以下罰金
：
  四　未依第四十一條第一項規定領有廢棄物清除、處理許可文件，從事廢棄物貯存
    　、清除、處理，或未依廢棄物清除、處理許可文件內容貯存、清除、處理廢棄
      物。
